# 请教陈版主：标准成本差异如何分摊

提问人：fairymhf 时间：2012-01-05 12:13:18
企业使用标准成本计量期末存货；标准成本差异全部进入P/L，年末时将成本差异在存货期末余和主营业务成本之间进行分摊。P/L里成本差异有以下几类： 1 ）PPV 2）方法差异和数量差异 3 ）标准成本重估差异（比如标准成本从 1 块调至 3 块，这两者之间的差异）
请问上述的第三个差异是否应纳入分摊范围内？

回答人：chenyiwei
我理解这第三项应当在重估时全部计入损益（营业成本），不存在期末分摊问题。

提问人：ziyan 时间：2017-01-26 13:24:40
陈老师，问个问题：现在很多用sap的企业，成本核算采用标准成本，但差异均不分摊，全部进入当期损益。 我也查了一下，在月末（或年末）对成本差异的处理方法有两种，其中一种就是： 结转本期损益法：按照这种方法，在会计期末将所有差异转入"利润"账户，或者先将差异转入"主营业务成本"账户，再随同已销产品的标准成本一起转至"利润"账户。采用这种方法的依据是确信标准成本是真正的正常成本，成本差异是不正常的低效率和浪费造成的，应当直接体现在本期损益之中，使利润能体现本期工作成绩的好坏。
此外，这种方法的账务处理比较简便。 不知在审计中要注意什么？因为税务是不认可这种计算方法的，那么在做所得税科目的时候要怎么办呢？ 盼答复，谢谢陈版 祝陈版新年快乐

回答人：chenyiwei
这种做法在国外多见，但在国内基本不被认可。根据成本差异影响的重要性决定是否可接受其做法。